【裁判字號】    95,訴,10116
【裁判日期】    951114
【裁判案由】    侵權行為損害賠償
【裁判全文】
臺灣臺北地方法院民事判決             95年度訴字第10116號
原      告  庚○○
訴訟代理人  林明康律師
被      告  辛○○原名楊孝虎.
上列原告與被告間侵權行為損害賠償事件，本院裁定如下：
    主  文
上列當事人間請求侵權行為損害賠償事件，本院於中華民國95年
10月31日言詞辯論終結，判決如下：
    主  文
被告應給付原告新台幣壹拾參萬肆仟陸佰零玖元及自九十五年八
月三日起至清償日止，按年息百分之五計算之利息。
訴訟費用由被告負擔。
本判決得假執行。
    事實及理由
壹、程序方面
一、本件原告庚○○原與其他原告丙○○、癸○○、甲○○、壬○○、乙○○、己○○、戊○○、寅○○、子○○、丑○○
    、丁○○（下稱原告丙○○等十一人）共同起訴被告辛○○
    給付新台幣（下同）366萬元及自起訴狀繕本送達翌日起之
    按年息百分之5計算利息，嗣因原告丙○○等十一人與被告
    當庭達成和解，原告庚○○乃於95年10月24日當庭具狀減縮
    其訴之聲明為請求被告給付134,609元及自起訴狀繕本送達
    翌日起按年息百分之5之利息，核屬減縮應受判決事項之聲
    明，依民事訴訟法第255條第1項第3款之規定，應予淮許。
貳、實體方面：
一、原告起訴主張：被告辛○○係位於臺北縣汐止市○○○路
    201號之臺北縣立秀峰高中退休教師，因財務狀況困窘，竟
    基於為自己不法之所有之意圖及行使偽造準私文書之概括犯
    意，先後於民國88年6月及90年1月間分別邀集原告及其他人
    參加其自任會首之互助會，共計四會。詎被告未經原告及其
    他互助會員之同意，而先後於前互助會尚未結束前，在臺北
    縣立秀峰高中教師辦公室內，分別冒用互助會會員之名義，
    以偽造標單、署押之方式參與抽籤而得標，致使不知情之活
    會會員均陷於錯誤而遵期繳交會款，其提示偽造之標單予到
    場會員而行使之，亦影響各互助會會員間之信用評估及依約
    如期標得會款會員之利益，致原告受有損害，上開事實，業
    經臺灣臺北地方法院95年度訴字第767號刑事判決認定被告
    連續行使偽造私文書，而處有期徒刑一年，足見被告不法侵
    害原告等互助會員之事證明確，爰依民法第184條第1項之侵
    權行為法律關係，提起本訴等情。並聲明：如主文第一項所
    示，及陳明願供擔保請准宣告假執行。
二、被告方面：對原告請求之金額及證據均無意見。
三、經查，本件原告主張之上開事實，為被告所不爭執，並據原
    告提出本院95年度訴字第767號刑事判決、借據等件為證，
    核屬相符，從而依原告所提之上開證據，堪信原告之主張為
    真實。
四、從而，原告依侵權行為之法律關係，請求被告給付134,609
    元及自起訴狀繕本送達翌日起按年息百分之5之利息為有理
    由，應予准許。此外，原告陳明願供擔保請求宣告假執行，
    經核其勝訴部份所命給付之金額未逾50萬元，爰依民事訴訟
    法第389條第1項第5款依職權宣告假執行。
五、訴訟費用負擔之依據：民事訴訟法第78條，判決如主文。
中    華    民    國    95    年    11    月    14    日
                  民事第二庭    法  官  林欣蓉
以上正本係照原本作成
如對本判決上訴，須於判決送達後20日內向本院提出上訴狀
中    華    民    國    95    年    11    月    14    日
                                書記官  黃慧怡


司法院資訊處製作；財團法人民間司法改革基金會備份。
